臺灣桃園地方法院刑事裁定
110年度訴字第1046號
公  訴  人  臺灣桃園地方檢察署檢察官 
被      告  湯東穎



具  保  人  字元浩




上列被告因違反毒品危害防制條例案件，前經本院於民國110年7
 月18日裁定沒入具保人繳納之保證金，本院裁定如下：
    主  文
原裁定撤銷。
    理  由
一、按具保之被告逃匿者，應命具保人繳納指定之保證金額，並
    沒入之；保證金已繳納者，沒入之，刑事訴訟法第118 條第
    1 項定有明文。又按第118 條第1 項之沒入保證金，以法院
    之裁定行之，刑事訴訟法第121 條第1 項亦有規定。是沒入
    具保人繳納之保證金，應以被告在逃匿中為其要件。具保之
    被告雖曾逃匿，但已經緝獲歸案，即不得再以被告逃匿為由
    而裁定沒入具保人繳納之保證金（最高法院87年台抗字第40
    6 號、93年台非268 號裁定、99年台非字第336 號判決、10
    0 年度台非字第100 號判決參照）。
二、抗告意旨略以：法院111年3 月10日命本人偕同被告湯東穎
    到庭之傳票，因未送達至本人服役單位，故無從知悉有此調
    查期日，是該傳票並未合法送達，則原沒入保證金之裁定應
    不合法，爰提起抗告等語。
三、經查：被告湯東穎前因違反毒品危害防制條例案件，前經臺
    灣桃園地方檢察署檢察官指定保證金新臺幣（下同）8 萬元
    ，由具保人字元浩於民國109年7月28日繳納後，釋放被告，
    茲被告湯東穎經本院合法傳喚無正當理由不到庭，復依法派
    警前往拘提無著。而具保人字元浩經通知亦未轉知、帶同被
    告湯東穎到庭或陳明被告現所在地，嗣經本院於111年7月18
    日裁定具保人字元浩繳納之保證金新臺幣8 萬元及實收利息
    ，均沒入之在案（下稱原裁定）。惟查，本院傳喚具保人字
    元浩應於111年3 月10日偕同被告湯東穎到庭之傳票，於111
    年2月8日送達至其上述住處時，其當時正服役中，此有國防
    部陸軍司令部111年8月11日國陸人整字第1110148807號函在
    卷可佐。準此，上述期日傳票雖合法送達予被告湯東穎且拘
    提無著，但並未合法送達予具保人字元浩，自不得將其所繳
    納之保證金沒入。本件經本院依其服役單位郵政信箱，傳喚
    具保人字元浩到庭，將原裁定當庭送達予具保人字元浩並尤
    其當庭對原裁定提出抗告，有本院111年9月5日訊問筆錄及
    具保人字元浩出具之抗告狀在卷可查。是揆諸前揭說明，本
    院原裁定沒入保證金即非有據。從而，本件抗告為有理由，
    應由本院依首揭規定逕將原裁定撤銷。
四、依刑事訴訟法第408條第2項前段、第220條，裁定如主文。
中　　華　　民　　國　　111 　年　　11　　月　　21　　日
                  刑事第九庭 審判長   法  官  陳品潔

                                      法  官  王鐵雄

                                      法  官  謝承益
以上正本證明與原本無異。
如不服本裁定，應於裁定送達後5 日內向本院提出抗告狀。
                                      書記官  莊佳蓁
中　　華　　民　　國　　111 　年　　11　　月　　24　　日